---
title: "R Notebook"
output: html_notebook
---

# Introducción a Reticulate

En este documento quiero practicar algunas cosas de las que voy a ver con LangChain. En particular me gustaría probar a ver como es el programar en R y en Python. 

Algunas de las ideas que me gustaría probar es usar esto, pero automatizar de alguna manera la integración de este tipo de conocimientos en mi grafo del trabajo.

```{r}
#nstall.packages('reticulate')
```
## La librería

```{r}
library(reticulate)
```

A la hora de trabajar con _reticulate_ tenemos que tener en cuenta que estamos trabajando a la vez con dos lenguajes de programación, que siguen reglas distintas (lo cual es confuso y no deseable) y sobretodo como tenemos que hacer para que se hablen el uno al otro. Las siguientes snipets muestran como hacer.

```{r}
#Instalación de las librerías necesarias en R
py_install(packages = c( "langchain", 
                         "ollama", 
                         "pypdf", 
                         "bs4", 
                         "python-dotenv", 
                         "chromadb", 
                         "tiktoken"), 
           envname = "langChain_test")
```


```{r}
virtualenv_create(envname = "langChain_test",
                  packages = c( "langchain", 
                                "ollama", 
                                "pypdf", 
                                "bs4",
                                "python-dotenv",
                                "chromadb",
                                "tiktoken"))
```
## Cargar el _entorno virtual_

```{r}
#Activamos el entrorno de Python
use_virtualenv("langChain_test")
```

## Pruebas de ejecución
```{r}
#Probamos a ejecutar el codigo de Python en R
reticulate::py_run_string('
print("¡Hola Mundo!")
')
```
## Pasar una variable del entorno R a Python

Emmpleamos la función r_to_py() para declarar una variable en R y usarla en Python.
```{r}
x_py <- r_to_py(2)
y_py <- r_to_py(5)
```


### IMPORTANTE R.

Para utilizar esa variable en Python, tenemos que indicar que es r.NOMBRE_VARIABLE
```{r}
reticulate::py_run_string("
print(r.x_py*r.y_py)
")
```
Se pueden guardar las variables obtenidas en Python y ser localizadas en Py$NOMBRE_VARIABLE. Estas si estás trabajando en RStudio las puedes encontrar en Entorno, R seguida de un indicador hacia abajo para abrir el desplegable. Y ahí encontrarás las variables.
```{r}
reticulate::py_run_string("
z = (r.x_py*r.y_py)
")
```


Ejemplo del cálculo arriba en Python y abajo su impresión en R.
```{r}
py$z

```
Ejemplo de empleo de un Snipet de Python en lugar de usar _reticulate::py_run_string("")_

```{python}
suma = r.x_py + r.y_py

```

```{r}
py$suma
```

# Ollama

Lo siguiente que vamos a probar es a ejecutar Ollama desde R, empleando reticulate.

Vamos a declarar las variables desde R

```{r}
model <- r_to_py('gemma2')
texto <- r_to_py('¿Cual es la capital de España?')
```

Llammos a ollama y preparamos el sistema para chatear con el. Hay que tener en cuenta que exitte dos formas de usar langchain con ollama, y una de ellas esta especialmente orientada al uso del sistema para chatear. 
```{python}
from ollama import chat

messages = [
  {'role': 'user', 'content': r.texto},
]

```

```{python}
response = chat(model=r.model, messages=messages)
```

```{r}
py$response$message
```


```{python}
message = response['message']
print(message['content'])
```

```{python}
messages.append({'role': 'user', 'content': '¿Y la Portugal?'})
response = chat(model=r.model, messages=messages)
message = response['message']
print(message['content'])
messages.append(message)
```

# LangChain

```{python}
!pip install langchain-community
```


```{python}

from langchain_community.llms import Ollama

llm = Ollama(
    model="gemma2"
)  # assuming you have Ollama installed and have llama3 model pulled with `ollama pull llama3 `

llm.invoke("Tell me a joke")

```

```{python}
query = "You are an expert in regex expressions. I need to remove the numbers, the letter 'a' and spaces from strings like '001 - Aba', '002- Bars', '003-Cardo' and I need your help to create a regex expression to use in R. How do I remove the spaces? Your answers don't just eliminate the numbers."

print(llm.invoke(query))
```
Como podemos ver no hay que fiarse mucho de las respuestas en cuestión de programación de Gemma2, si bien si que acierta con la parte de regex, a la hora de eliminar los espacios no lo usa, lo cual se podría hacer facilmente con str_trim de tidyverse.

```{r}
library(tidyverse)

string <- c("001-Aba", "002- Bars", "003 - Cardo")

# Regex para eliminar números y espacios
regex <- "[0-9aA\\s-]"

# Eliminar los números y espacios usando la función gsub()
string_limpio <- gsub(regex, "", string) %>% str_trim(.)

print(string_limpio)
```
Parece que el libro esta escrito para la v.01 y en la actualidad estamos con la 0.2
## LangChain v.02

```{python}
!pip install langchain-cli
!langchain-cli --version # <-- Make sure the version is at least 0.0.22
```
## Uso de herramientas

```{python}
from langchain_community.llms import Ollama

llm = Ollama(
    model="gemma2"
)
```


```{python}
from langchain_core.tools import tool


@tool
def add(a: int, b: int) -> int:
    """Adds a and b."""
    return a + b


@tool
def multiply(a: int, b: int) -> int:
    """Multiplies a and b."""
    return a * b


tools = [add, multiply]
```

```{python}
llm_with_tools = llm.bind_tools(tools)

query = "What is 3 * 12?"

llm_with_tools.invoke(query)
```
```{r}
library(reticulate)
use_virtualenv("langChain_test")
```


